臺灣花蓮地方法院民事判決
111年度簡上字第26號
上  訴  人  徐友仁  
被  上訴人  朱菁清  
            聯安公寓大廈管理維護股份有限公司

法定代理人  李偉鳴  
訴訟代理人  李建呈  
上列當事人間請求損害賠償事件，上訴人對於民國111年3月4日
本院花蓮簡易庭111年度花簡字第77號第一審判決提起上訴，本
院於民國111年8月9日言詞辯論終結，判決如下：
    主  文
上訴駁回。
第二審訴訟費用由上訴人負擔。 
    事實及理由
一、上訴人於原審主張略以：如附件1之書狀所載（依據民事訴
    訟法第434條第1項規定），並於準備程序期日補充：上訴人
    提出民國108年7月23日會議錄音及譯文，證據資料都一樣。
    要證明開會時被上訴人朱菁清要盡總幹事的工作，但她沒有
    盡到，錄音譯文中幾分幾秒，她應該做的事情。另我想確認
    聯安的答辯書，根據被上訴人朱菁清給的資料是否正確，系
    爭會議我們要選主委，但卻先被罷免，結果我被選舉為主委
    的權利遭剝奪，請被告去縣政府詢問大會開完後，可否對委
    員進行罷免，當初是哪位承辦人有說這句話，因為我認為是
    幌子。108年7月23日、24日二次會議紀錄簽名簿份上面沒有
    我簽名的名字，我沒有簽名是因為我認為我被罷免了，管委
    會也沒有通知我開會。就被上訴人朱菁清所述部分，有沒有
    選票是規定的規約，社區規約有規定選舉主委是不記名單記
    法的方式，長期以來選票是由總幹事製作，故先把我罷免再
    選主委是不符合程序，是剝奪我的權利，造成我的損害。被
    上訴人朱菁清所述是他自己的思維，他沒有提出資料證明要
    去辦公室製作選票，他這段話沒有出現在譯文內。管委會決
    議委員以舉手方式選舉主委違反規約以不記名單記法投票選
    舉主委。依民法第227條之1、第224條、第188條、第195條
    等規定，請求被上訴人聯安公寓大廈管理維護股份有限公司
    （下稱聯安公司）賠償上訴人新臺幣（下同）70,008元，及
    請求被上訴人朱菁清賠償上訴人30,008元等語。並聲明：被
    上訴人聯安公司應給付上訴人70,008元；被上訴人朱菁清應
    給付上訴人30,008元。
二、被上訴人於原審則以：
　㈠聯安公司部分：答辯如附件2之書狀所載（依據民事訴訟法第
    434條第1項規定），並於準備程序補充：有關上訴人說被罷
    免的事情，在108年7月25日被上訴人朱菁清有告知上訴人9
    月1日管委會才正式交接，故上訴人仍具委員身分，108年9
    月9日第十七屆管委會上訴人才被真正罷免，此在上訴人書
    狀有寫等語。並聲明：上訴人之訴駁回；如受不利判決，願
    供擔保，請准宣告免為假執行。　　
  ㈡被上訴人朱菁清則以：答辯如附件3之書狀所載（依據民事訴
    訟法第434條第1項規定），並於言詞辯論期日補充：這件事
    之前都已經有判決，本於一事不再理原則，請求駁回上訴人
    之訴。上訴人講的部分在會議記錄中有寫，他有簽名。是指
    108年9月9日上訴人有在報到處簽名。上訴人所述製作選票
    ，管委會先罷免上訴人後，才來選舉及推選主任委員，所以
    有沒有選票對上訴人權益不構成損害。上訴人自己想像我跟
    主委合謀，7月23日前二日張有生到辦公室和我介紹他是新
    選出來的委員，他和我借大樓規約，後來過了1日，他又跟
    我講他有意要提出罷免案，因他說上訴人長期對管委會、委
    員興訟，造成願意出來為社區服務的人都不敢出來，對於社
    區管理事務造成傷害，我去問公司，公司說諮詢縣政府的管
    理課，縣府說若已選出具備委員資格應該是可以，我把這個
    諮詢結果轉告給張有生委員，張委員似乎是有疑慮，我就代
    撥縣府的管理課並把電話交給張委員，就去處理自己的事情
    了，沒有參與這個罷免案，張委員會不會提出罷免案我也不
    清楚。合謀是上訴人自己的想像，我和張有生委員不熟，沒
    有合謀問題。公司有跟我說不要捲入管委會的紛爭。當時開
    會時，我剛到社區，當時事務繁忙我沒有製作選票，當時我
    要到隔壁補做，當時張有生委員說為了節省時間，決定舉手
    表決，這是管委會自己的決定，跟我無關等語。並聲明：上
    訴人之訴駁回。　　
三、原審為上訴人全部敗訴之判決。上訴人不服提起上訴，上訴
    聲明：原判決廢棄。上開廢棄部分被上訴人聯安公司因債務
    不履行應賠償上訴人70,009元；被上訴人朱菁清因債務不履
    行應賠償上訴人30,009元。被上訴人答辯均聲明：上訴駁回
    。
四、本院之判斷：　　
  ㈠按原告之訴，有其訴訟標的為確定判決效力所及之情形者，
    法院應以裁定駁回之，民事訴訟法第249條第1項第7款定有
    明文。此乃本於訴訟法上一事不再理原則，即同一當事人就
    同一法律關係為同一請求之同一事件如已有確定終局判決，
    依同法第400條第1項規定，因該確定終局判決就經裁判之訴
    訟標的有既判力，自不得再行起訴。又訴訟標的，乃原告為
    確定其私權之請求，或所主張或否認之法律關係是否存在，
    欲法院對之加以審判之對象。而為法院審判對象之法律關係
    ，應為具體特定之權利義務關係，而非抽象之法律關係，即
    原告起訴以何種法律關係為訴訟標的，應依原告起訴主張之
    原因事實定之，原告前後主張之原因事實若相同，其為訴訟
    標的之法律關係自屬相同，即為同一事件。　　
　㈡經查，本件上訴人前曾以債務不履行為請求權基礎訴請被上
    訴人聯安公司賠償70,009元；被上訴人朱菁清賠償上訴人30
    ,009元，經本院以110年度花簡字第422號、111年度簡上字
    第16號判決確定在案，而本件上訴人起訴所主張之事實，經
    核與前案確定訴訟所審酌並認定之事實一致，業經本院依職
    權調閱上開卷宗查核屬實。是以，上訴人向本院對被上訴人
    提起前開之損害賠償訴訟既已確定，前開判決依法即具有既
    判力，上訴人自不得對同一被上訴人基於同一法律關係再為
    同一請求，然今上訴人竟復基於同一法律關係，對被上訴人
    提起本訴，為同一之請求，揆諸上揭規定及說明，即有違反
    訴訟法上一事不再理原則，且係屬不得補正事項，其請求於
    法未合，應予駁回。
五、綜上所述，上訴人依債務不履行法律關係，請求被上訴人給
    付如其上訴聲明所示，為無理由，應予駁回。原審為上訴人
    敗訴之判決，並無不合。上訴意旨指摘原判決不當，求予廢
    棄改判，為無理由，應予駁回。
六、本件事證已臻明確，兩造其餘攻擊防禦方法及所提證據，核
    與本件判決結果不生影響，爰不另一一論述，附此敘明。
七、訴訟費用負擔之依據：民事訴訟法第78條，第436條之1第3
    項、第463條。
中　　華　　民　　國　　111 　年　　8 　　月　　30　　日
                  民事第二庭  審判長法  官  李可文  
　　　　　　　　　                  法  官  林敬展
　　　　　　　　　                  法  官  蔡培元    
以上正本係照原本作成。
本判決不得上訴。 
中　　華　　民　　國　　111 　年　　8 　　月　　30　　日
                    　　            書記官　周彥廷